臺灣高等法院臺中分院民事裁定
110年度上字第187號
上  訴  人  胡睿傑  


訴訟代理人  林子堯律師
上列上訴人因與被上訴人梁瑋恩間損害賠償事件，上訴人提起刑
事附帶民事訴訟上訴，經本院刑事庭以109年度附民上字第229號
裁定移送前來，本院裁定如下：
    主  文
上訴人應於本裁定送達後5日內，補繳納裁判費新臺幣46,198 元
，逾期未補正，即駁回其上訴。
    理  由
一、按因犯罪而受損害之人，於刑事訴訟程序得附帶提起民事訴
    訟，對於被告及依民法負賠償責任之人，請求回復其損害，
    刑事訴訟法第487 條第1 項定有明文。故在刑事附帶民事訴
    訟之當事人，原告必須為因被訴犯罪事實侵害個人私權，致
    生損害之人，即因犯罪行為直接受損害之人，且所請求回復
    之損害，以被訴犯罪事實所生之損害為限，否則縱令得依其
    他事由，提起民事訴訟，亦不得於刑事訴訟程序附帶為此請
    求。又刑事庭移送民事庭之刑事附帶民事訴訟不合法者，受
    移送之民事庭應認原告之訴為不合法，以裁定駁回之。而附
    帶民事訴訟由刑事庭移送民事庭以後，依刑事訴訟法第490
    條但書規定，應適用民事訴訟法之規定辦理，則上訴有應繳
    而未繳納裁判費者，依民事訴訟法第444條第1項但書規定，
    自應定期先命補正，其未遵命補正者，始得依同條項本文規
    定，以上訴不合法而駁回之。
二、查上訴人於臺灣臺中地方法院（下稱臺中地院）107年度訴
    字第1373號加重詐欺取財案件中，對被上訴人提起附帶民事
    訴訟（下稱本件訴訟），惟臺中地院刑事庭判決被上訴人無
    罪，併駁回本件訴訟後，公訴人、上訴人分別就刑事判決及
    本件訴訟提起上訴。嗣經本院刑事庭以109年度上訴字第190
    3、1915號刑事判決改判被上訴人有罪在案，並以本件訴訟
    內容繁雜，非經長久之時日，不能終結其審判為由，依刑事
    訴訟法第504條第1項前段，將本件訴訟移送至本院民事庭等
    情，有本院上開刑事判決及裁定附卷可稽，而堪認定。
三、惟查，本件刑事判決係認定被上訴人所犯為幫助加重詐欺取
    財罪（刑法第339條之4第1項第2款），並據以論罪科刑，然
    上訴人提起本件訴訟，乃主張被上訴人有幫助嚴○○等人傷害
    上訴人身體之不法行為，致上訴人支出醫療費用新臺幣（下
    同）920元，並受有精神上損害，而請求被上訴人賠償醫療
    費用920元及精神慰撫金300萬元，共計3,000,920元等情，
    顯係主張因刑事判決認定之犯罪事實以外之事實受有損害，
    而請求賠償，與刑事訴訟法第487條第1項規定未合，揆諸前
    揭說明，自應繳納裁判費以補正上訴之程式。查本件訴訟標
    的金額為3,000,920元，應徵第二審裁判費46,198元，未據
    上訴人繳納，茲依民事訴訟法第249條第1項但書之規定，限
    上訴人於收受本件裁定送達5日內，向本院補繳上開裁判費
    ，逾期不繳，即駁回其上訴，特此裁定。
中　　華　　民　　國　　110 　年　　7 　　月　　16　　日
        　　   民事第七庭     審判長法　官  王  銘
　　　　　　　　　　　　　　        法　官  高英賓
　　　　　　　　　　　　　　　      法　官  郭妙俐
正本係照原本作成。             
不得抗告。
                                    書記官  劉恒宏
中　　華　　民　　國　　110 　年　　7 　　月　　16　　日